【裁判字號】    90,婚,613
【裁判日期】    900830
【裁判案由】    離婚
【裁判全文】
臺灣台中地方法院民事判決  九十年度婚字第六一三號
    原      告  甲○○
    被      告  乙○○
右當事人間請求離婚事件，本院判決如左：
    主    文
准原告與被告離婚。
訴訟費用由被告負擔。
    事      實
甲、原告方面：
  一、聲明：求為判決如主文所示。
  二、陳述：
      兩造為夫妻，婚後被告即有酗酒之習，且常藉酒裝瘋，不顧情面，對原告漫罵，甚至
      動手毆打原告致傷，被告曾於民國九十年三月四日簽約定書約定同意與原告分開居住
      ，並絕不動手打人，如有違反同意無條件離婚。惟被告竟仍我行我素，於九十年三月
      四日後毆打原告致傷二次，並經鈞院核發保護令在案，被告所言所行，致令原告精神
      上及身體上俱感恐懼及痛苦不堪，爰依民法第一千零五十二條第一項第三款之規定訴
      請離婚。
  三、對被告答辯所為之陳述：九十年三月廿七日是因被告說要來拿小孩的東西，結果被告
      無緣無故把原告拖下樓，原告才受傷。八十八年六月，被告說原告坐客人的車，因原
      告在酒店上班，那是原告的工作範圍，但是被告無法接受，把原告一直拖下樓，原告
      才受傷。當初原告去酒店上班是為了幫被告還錢，與藍元昌是在酒店認識，當時原告
      在讀書，後來與藍元昌一起租房子，但沒有住在同一房間。
  四、證據：提出診斷證明書影本三紙、本院九十年度暫家護字第六九號暫時保護令影本一
      份、約定書影本一件為證。
乙、被告方面：
  一、聲明：駁回原告之訴。
  二、陳述：對原告提出之證物無意見，但不同意離婚。被告不可能無緣無故打原告，原告
      在外與人同居，回來就要與被告離婚，被告覺得沒有保障。九十年三月二十日的傷單
      是因被告看到原告與藍元昌的東西而問原告，原告不說才動手推原告，同年月廿七日
      之傷單係原告打電話叫被告去帶小孩，被告到時看到客人在樓下等原告，被告當時很
      生氣，才動手打原告。被告有喝酒，但沒有酗酒。
      八十七年時因為被告經濟情形不好，原告到酒店去上班，後來就搬出去住。
丙、本院依職權調閱本院九十年度家護字第二五三號全卷。
    理      由
一、本件原告主張兩造為夫妻，婚後被告即曾毆打原告致傷，於九十年三月四日簽約定書約
    定同意與原告分開居住，並絕不動手打人後仍毆打原告致傷二次，並經本院核發保護令
    在案，致令原告精神上及身體上恐懼及痛苦不堪，爰依民法第一千零五十二條第一項第
    三款之規定訴請離婚；被告則以不同意離婚，被告不可能無緣無故打原告，原告在外與
    人同居，被告係因看到原告與藍元昌的東西且原告不說明才動手推原告及看到客人在樓
    下等原告，才動手打原告等語資為抗辯。
二、本件原告主張兩造為夫妻，被告經常毆打原告，復於九十年三月十九日、三月廿七日毆
    打被告成傷，原告因此依法聲請保護令等事實，業據原告提出診斷證明書影本、本院九
    十年度暫家護字第六九號暫時保護令影本、約定書影本等件為證，並經本院調閱本院九
    十年度家護字第二五三號卷核閱卷附兩造戶籍謄本、家庭暴力案件調查紀錄表屬實，被
    告雖辯稱非無緣無故毆打原告，係原告與人同居及看到客人在樓下等原告而動手云云，
    惟原告否認有與人同居，而就此被告並未舉證，而被告既承認係因其經濟狀況不佳，致
    原告至酒店上班，且依被告出具其所不爭之約定書第二條所載「本人絕不影響甲○○上
    班和上學」，亦未言明不許原告至酒店上班，則被告以有客人在樓下等原告即對原告施
    以毆打，實難認其有毆打原告之正當理由，自堪認原告之主張為真實。
三、按夫妻之一方受他方不堪同居之虐待者，他方得向法院請求離婚，民法第一千零五十二
    條第一項第三款定有明文。所謂不堪同居之虐待，係指予以身體上或精神上不可忍受之
    痛苦，致不堪繼續同居者而言；又身體上及精神上不堪同居之虐待，究竟有無此種虐待
    ，須從夫妻之一方對待他方，是否處於誠摯基礎而為觀察。
    此誠摯基礎，若未動搖，則偶有勃谿，固難謂為不堪同居之虐待，若已動搖，則不能以
    毆打次數不多之故，即謂非不堪同居之虐待（參照最高法院三十四年上字第三九六八號
    、七十年臺上字第一二二三號、七十年臺上字第一九二二號判決）。本院審酌被告於書
    立約定書後仍對原告施以毆打，而於原告提出保護令之聲請後竟仍再度對之毆打，且前
    後兩次相距僅一週，足見其對原告已無何夫妻之情，且溝通之方式即是以暴力相向，被
    告所為，實已造成原告在身體上及精神上不可忍受之痛苦，致不堪繼續同居。從而，原
    告本於民法第一千零五十二條第一項第三款規定請求離婚，為有理由，應予准許。
四、據上論結：原告之訴為有理由，並依民事訴訟法第七十八條，判決如主文。
中        華        民        國   九十     年      八       月     三十      日
                                臺灣臺中地方法院家事法庭
~B法      官  王靜秋
右為正本係照原本作成
如對本判決上訴，應於判決正本送達後廿日內向本院提出上訴狀
中        華        民        國   九十     年      八       月    三十一     日
~B法院書記官


司法院資訊處製作；財團法人民間司法改革基金會備份。
